# 请教存货跌价准备转回如何编制现金流量表？

提问人：zhongzhao433 时间：2018-02-04 14:18:16
陈版，有种情况下不太理解，望解答， 如果是转销的情况，还是上面的例子，在第二年实现销售，转销存货跌价准备 100 ，相应的减少营业成本 100 ，也就是增加净利润 100 ，但是在编制间接法的时候，没有资产减值损失进行对冲，在这种情况下，如果按照存货的余额计算经营活动产生的现金流量净额时，那么净利润是 100 ，存货的减少 100 （如果直接取数，按照存货的余额，本年的变动为100 ），这时候实际需要冲减 200 才能保持经营活动产生的现金流量净额为 0 ，这种情况怎么去处理？

回答人：chenyiwei
这种情况的减值准备转销应计入“存货增减”项目进行调整，即减值准备因存货出售或报废而转销，属于“存货的减少（减增加）”项目的调整范围。